臺灣新竹地方法院刑事判決
109年度重訴字第7號
公  訴  人  臺灣新竹地方檢察署檢察官
被      告  張聖明



選任辯護人  楊惠琪律師
            郭怡妏律師
上列被告因殺人等案件，經檢察官提起公訴（109年度偵字第262
1號，本院判決如下：
    主    文
張聖明犯非法持有可發射子彈具有殺傷力之槍枝罪，累犯，處有
期徒刑貳年拾月，併科罰金新臺幣伍萬元，罰金如易服勞役，以
新臺幣壹仟元折算壹日；扣案如附表編號1、5所示之物，均沒收
之。又犯殺人罪，累犯，處有期徒刑拾肆年。有期徒刑部分應執
行有期徒刑拾陸年。
    犯罪事實
一、張聖明明知可發射子彈具有殺傷力之改造槍枝及具有殺傷力
    之子彈，均屬槍砲彈藥刀械管制條例所管制之違禁物，未經
    中央主管機關許可，不得持有，竟未經許可，基於非法持有
    可發射子彈具有殺傷力之槍枝及具有殺傷力之子彈之犯意，
    於民國109年2月22日左右，在桃園市新屋區高鐵南路上某處
    ，以新臺幣3萬元之代價，向某真實姓名、年籍不詳之人，
    購買可發射子彈具有殺傷力之由仿手槍外型製造之槍枝，組
    裝已貫通之金屬槍管而成之改造手槍1支（槍枝管制編號000
    0000000號）及具有殺傷力之子彈8顆，而自斯時起未經許可
    而持有上開具有殺傷力之改造手槍及子彈。
二、張聖明因與吳建穎有鑽石買賣糾紛，乃約吳建穎於109年2月
    29日，至友人賴清富位於新竹縣○○鄉○○路000號房屋協商，
    張聖明遂於當日下午，攜帶上開改造手槍及子彈前往上址，
    吳建穎於當日往返該址多次，但雙方仍協商未果，張聖明遂
    要求吳建穎須於109年3月1日凌晨3時前帶鑽石商前來。嗣於
    109年3月1日凌晨4時許，吳建穎由友人張書景駕車載其再度
    前往上址，張書景將車停在屋外，並在車上等候，吳建穎則
    進入屋內與張聖明協商，惟雙方發生衝突，吳建穎持武士刀
    朝張聖明揮砍，致張聖明受有右手前臂開放性傷口共3處(各
    3公分、3公分、4公分)等傷害（吳建穎所涉犯傷害罪，業由
    檢察官另案提起公訴），張聖明之友人黃煥權見狀隨即上前
    阻擋，而與吳建穎拉扯，並將吳建穎推出屋外，張書景見狀
    旋即下車走到吳建穎身旁約1公尺處，此時張聖明已持上開
    槍彈追到屋外，其不甘遭吳建穎持刀砍傷，明知槍彈具有極
    大殺傷力，且其因右手受傷，已難穩定操作槍枝並控制射擊
    準確度，已預見持上開槍彈朝吳建穎、張書景所在方向射擊
    ，子彈可能擊中吳建穎或張書景之身體要害而發生死亡之結
    果，竟仍基於倘因而致吳建穎或張書景死亡亦不違背其本意
    之殺人不確定故意，於同日上午5時許，在上址房屋前，以
    右手持槍朝吳建穎與張書景所在方向開槍射擊1發子彈，而
    擊中張書景，導致張書景受有左外側胸部單一槍彈射入傷，
    造成兩側肺臟及主動脈槍彈貫穿傷，因而倒地不起，吳建穎
    則未遭擊中而倖免於難，並旋即搭乘剛好前來現場之綽號「
    阿南」男子之車輛而逃離該處。張書景嗣經救護車送往新竹
    縣湖口鄉仁慈醫院急救後，仍於109年3月1日上午7時9分許
    ，因兩側血胸及大量出血而不治死亡。
三、嗣經警獲報到場處理，在上址扣得張聖明所有遺留在現場之
    子彈7顆（如附表編號2所示）、經擊發遺留在現場之彈殼1
    顆（如附表編號3所示）、自上開改造手槍所散落遺留在現
    場之金屬零件（彈匣零件）1件、金屬片（彈匣零件）2件及
    彈簧（彈匣零件）1件（如附表編號5所示），另扣得自張書
    景體內取出經擊發射入之彈頭1顆（如附表編號4所示）。張
    聖明於109年3月1日上午6時23分許，在有偵查犯罪職權之機
    關或人員尚未發覺其犯罪前，即以電話向警方自首其開槍射
    擊致張書景死亡之事實，並於同日上午7時50分許，攜槍投
    案，並報繳上開改造手槍1支（如附表編號1所示）供警方扣
    押，而查獲上情。
四、案經新竹縣政府警察局新湖分局（下稱新湖分局）報告暨張
    書景之兄張書欽告訴臺灣新竹地方檢察署檢察官偵查起訴。
    理    由
一、證據能力：
(一)被告張聖明及其辯護人固以證人吳建穎、黃煥權於偵查中之
    證述，雖經具結，惟未經被告為反對詰問為由，而爭執證據
    能力（見本院重訴卷一第137頁）。惟按詰問權係指訴訟上
    當事人有在審判庭輪流詰問證人，以求發現真實，辨明供述
    證據真偽之權利，其於現行刑事訴訟制度之設計，係以刑事
    訴訟法第166條以下所規定之交互詰問為實踐，屬於人證調
    查證據程序之一環；與證據能力係指符合法律所規定之證據
    適格，而得成為證明犯罪事實存在與否之證據適格，性質上
    並非相同。又未經被告詰問之被告以外之人於審判外向法官
    所為之陳述，依刑事訴訟法第159條之1第1項規定，得為證
    據；偵查中向檢察官所為之陳述，依同條第2項規定，原則
    上屬於法律規定為有證據能力之傳聞證據，於例外顯有不可
    信之情況，始否定其得為證據。是得為證據之被告以外之人
    於審判外向法官、偵查中向檢察官所為之陳述，雖因其陳述
    未經被告詰問，應認屬於未經合法調查之證據，惟並非無證
    據能力而禁止使用，此項詰問權之欠缺，非不得於審判中由
    被告行使以補正，而完足為經合法調查之證據（最高法院97
    年度台上字第356號判決意旨參照）。查本案證人吳建穎、
    黃煥權於偵查中向檢察官所為之陳述，業經檢察官告以具結
    之義務及偽證之處罰，並由其等具結，而於負擔偽證罪之處
    罰心理下所為，經具結擔保其等證述之真實性，且無證據顯
    示其等係在遭受強暴、脅迫、詐欺、利誘等外力干擾情形，
    或在影響其等心理狀況，致妨礙自由陳述等顯不可信之情況
    下所為，被告及其辯護人亦未釋明有何顯不可信之情況，且
    證人吳建穎、黃煥權於本院審理時均已到庭作證，進行交互
    詰問，使被告及其辯護人行使反對詰問權，而完足合法調查
    證據之程序，揆諸前揭說明，證人吳建穎、黃煥權於檢察官
    偵訊時所為之證述，自均具有證據能力，並得作為本案判斷
    之依據。
(二)按被告以外之人於審判外之陳述，雖不符刑事訴訟法第159
    條之1至第159條之4之規定，而經當事人於審判程序同意作
    為證據，法院審酌該言詞陳述或書面陳述作成時之情況，認
    為適當者，亦得為證據；當事人、代理人或辯護人於法院調
    查證據時，知有第159條第1項不得為證據之情形，而未於言
    詞辯論終結前聲明異議者，視為有前項之同意，刑事訴訟法
    第159條之5定有明文。其立法意旨在於傳聞證據未經當事人
    之反對詰問予以核實，原則上先予排除。惟若當事人已放棄
    反對詰問權，於審判程序中表明同意該等傳聞證據可作為證
    據；或於言詞辯論終結前未聲明異議，基於尊重當事人對傳
    聞證據之處分權，及證據資料愈豐富，愈有助於真實發見之
    理念，且強化言詞辯論主義，使訴訟程序得以順暢進行，上
    開傳聞證據亦均具有證據能力。查本判決以下所引用其餘具
    傳聞性質之證據資料，經本院於審判期日依法踐行調查證據
    程序，檢察官、被告及其辯護人就該等證據之證據能力均未
    爭執，於言詞辯論終結前亦未聲明異議，本院審酌前開證據
    資料作成或取得之狀況，並無違法取證或其他瑕疵，亦無顯
    不可信之情況，且與待證事實具有關連性，故認為適當而得
    作為證據，揆諸上開規定，應具有證據能力。另本判決所引
    用之其餘非供述證據，並無證據證明係實施刑事訴訟程序之
    公務員因違背法定程序所取得，依刑事訴訟法第158條之4規
    定之反面解釋，亦具有證據能力。
二、認定犯罪事實所憑之證據及理由：
(一)非法持有槍枝及子彈部分：
 1、上揭被告非法持有具有殺傷力之改造手槍及子彈之犯罪事實
    ，業據被告於偵查中、本院訊問、準備程序及審理時均坦承
    不諱（見偵卷第60-66頁、第146-147頁反面、本院聲羈卷第
    11-16頁、本院偵聲卷第53-58頁、本院重訴卷一第61-69頁
    、第153頁、第242頁、第280頁、卷二第264頁、第270頁、
    第378頁、卷三第28頁、第154-158頁），且有新竹縣政府警
    察局扣押筆錄及扣押物品目錄表（見偵卷第10-13頁、第14-
    17頁）、現場採證照片（見偵第40-54頁）、新竹縣政府警
    察局槍枝初步檢視報告表（見偵卷第55-58頁）、新竹縣政
    府警察局刑案現場勘察報告、現場勘察影像、勘察採證同意
    書及證物清單、刑事案件證物採驗紀錄表（見本院重訴卷二
    第11-136頁）在卷可稽，暨扣案如附表編號1至5所示之改造
    手槍1支、子彈7顆、彈殼1顆、彈頭1顆、金屬零件（彈匣零
    件）1件、金屬片（彈匣零件）2件及彈簧（彈匣零件）1件
    等物足憑。
 2、而扣案之上開改造手槍、子彈、彈殼、彈頭、彈匣零件等物
    ，經送內政部警政署刑事警察局鑑定，其鑑定結果詳如附表
    編號1至5「鑑定結果」欄所示，此有該局109年6月22日刑鑑
    字第1090022253號鑑定書（見本院重訴卷一第117-120頁）
    、109年3月30日刑鑑字第1090026714號鑑定書（見本院重訴
    卷二第141-146頁）、109年11月18日刑鑑字第1098017343號
    函（見本院重訴卷二第303頁）、109年7月17日刑鑑字第109
    0500442號函（見本院重訴卷一第161頁）在卷可考。又被告
    如上揭犯罪事實二所載開槍擊中被害人張書景之子彈1顆，
    造成被害人張書景受有左外側胸部單一槍彈射入傷，兩側肺
    臟及主動脈槍彈貫穿傷，致生死亡結果乙情，有臺灣新竹地
    方檢察署相驗屍體證明書（見相卷第120頁）、相驗及解剖
    照片（見相卷第70-82頁）、法務部法醫研究所解剖報告書
    暨鑑定報告書（見相卷第114-119頁反面）附卷可參，此足
    已證明該顆子彈亦具有殺傷力至明。是依前開鑑定結果及被
    害人張書景遭子彈擊發致生死亡之事實，足認被告所持有之
    上開改造手槍1支及子彈8顆均具有殺傷力，分別為槍砲彈藥
    刀械管制條例第4條第1項第1款、第2款所定之可發射子彈具
    有殺傷力之改造槍枝及具有殺傷力之子彈無誤。另於案發現
    場扣得如附表編號5所示之彈匣零件（彈匣托彈板、彈匣底
    座、彈匣底板、彈匣彈簧各1件)，係被告開槍後，在追逐被
    害人吳建穎過程中，該槍枝滑出撞到牆壁而散落，此經被告
    於本院審理時陳述甚明（見本院重訴卷三第142頁、第157頁
    ），故前開彈匣零件，應屬被告所持有上開改造手槍之一部
    ，亦可認定。
 3、綜上，足認被告非法持有槍彈部分之自白與事實相符，足以
    採信。本案此部分事證明確，被告上開非法持有可發射子彈
    具有殺傷力之槍枝及子彈之犯行，堪以認定，自應依法論科
    。
(二)殺人部分：
　　訊據被告固坦承於上揭犯罪事實二所載時、地，因與被害人
    吳建穎有鑽石買賣糾紛，雙方見面協商，而生衝突，其有開
    槍擊發1發子彈，致擊中被害人張書景，造成被害人張書景
    死亡等情，惟否認有殺害被害人張書景之犯意，辯稱：本件
    是打擊錯誤而非故意殺人，我與被害人張書景互不認識，無
    任何恩怨，與我有衝突的是吳建穎，我當天是朝吳建穎開槍
    ，因為他砍傷我，所以我朝他開槍，才誤擊到被害人張書景
    ，對被害人張書景部分我是不小心的，是過失，當時我的手
    已經受傷，影響我開槍的能力，我當時朝吳建穎開槍，是因
    為他拿刀持續朝我砍來，我沒有預見會造成有人死亡等詞；
    其辯護人則為其辯護略以：被告與被害人張書景素不相識，
    無任何嫌隙，被告當天係與吳建穎因鑽石買賣糾紛發生衝突
    ，被害人張書景全程待在屋外並未參與，被告甚至不知其在
    現場，直到受吳建穎砍傷手臂後，追出屋外始知吳建穎並非
    單獨前來。雙方衝突係由吳建穎先持刀出手而生，被告當下
    所欲反擊之對象自始至終僅有吳建穎一人，並無任何殺害被
    害人張書景之動機，自始無殺人故意。當下吳建穎持刀攻擊
    被告，致被告慣用之右手於開槍時受有嚴重刀傷，傷口甚深
    且不穩定之狀態，握力亦大受影響，難以在槍枝擊發時之後
    座力下保持穩定，是被告主張其係因過失擊中被害人張書景
    ，在客觀上亦有合理之原因。被告開槍之時位於黃煥權身後
    ，不論係與其欲打擊之目標為吳建穎，或誤擊之被害人張書
    景間，均有一定距離，被告對被害人張書景死亡結果並無任
    何預見，遑論有不違背被告本意之不確定故意可言。本件被
    告開槍攻擊之對象並被害人張書景，其死亡結果並非被告本
    意，屬學理上之打擊錯誤，與不確定故意之故意犯有別，應
    論以過失致死罪，而被告開槍射擊吳建穎部分，另構成殺人
    未遂罪，應從一重處斷等語。經查：
 1、被告因與被害人吳建穎有鑽石買賣糾紛，雙方約定於109年2
    月29日，在賴清富位於新竹縣○○鄉○○路000號房屋協商，被
    告於當日下午攜帶上開槍彈前往該址，被害人吳建穎於當日
    往返該址多次，但仍協商未果，嗣於109年3月1日凌晨4時許
    ，被害人吳建穎由被害人張書景駕車載其再度前往該址，被
    害人張書景在屋外車上等候，被害人吳建穎進入屋內與被告
    協商，雙方發生衝突，被害人吳建穎持武士刀朝被告揮砍，
    致被告之右手前臂受有前揭傷勢，被告之友人黃煥權隨即上
    前阻擋，而與被害人吳建穎拉扯，將被害人吳建穎推至屋外
    ，被告於同日上午5時許，在上址房屋前，持槍朝被害人吳
    建穎所在方向開槍射擊1發子彈，未擊中被害人吳建穎，而
    擊中在旁之被害人張書景，導致被害人張書景受有左外側胸
    部單一槍彈射入傷，造成兩側肺臟及主動脈槍彈貫穿傷，經
    送醫急救後，仍於109年3月1日上午7時9分許，因兩側血胸
    及大量出血而不治死亡等事實，業據被告於偵查中、本院訊
    問及審理時供承在卷(見偵卷第60-66頁、第146-147頁反面
    、本院重訴卷一第61-69頁、卷三第154-158頁），並經證人
    黃煥權、證人吳建穎於偵查中及本院審理時證述甚詳（見偵
    卷第97-99頁、第141-142頁反面、本院重訴卷三第111-137
    頁），且有死者傷勢外觀照片及案發現場照片（見相卷第8-
    11頁）、救護紀錄表（見相卷第15頁）、臺灣新竹地方檢察
    署相驗屍體證明書、檢驗報告書、相驗及解剖照片（見相卷
    第120頁、第62-69頁、第70-82頁）、法務部法醫研究所解
    剖報告書暨鑑定報告書（見相卷第113-119頁反面）、新竹
    縣政府警察局扣押筆錄及扣押物品目錄表（見偵卷第10-13
    頁、第14-17頁）、現場採證照片（見偵第40-54頁）、被告
    手機LINE對話擷圖及鑽石照片（見偵卷第125-136頁反面）
    、內政部警政署刑事警察局109年5月15日刑生字第10900263
    40號鑑定書（見偵卷第169-170頁）、天主教仁慈醫療財團
    法人仁慈醫院109年8月21日(109)仁醫事病字第464號函暨所
    附被告病歷資料（見本院重訴卷一第209-221頁）、新竹縣
    政府警察局刑案現場勘察報告、現場勘察影像、勘察採證同
    意書及證物清單、刑事案件證物採驗紀錄表（見本院重訴卷
    二第11-136頁）、案發現場示意平面圖、新竹縣緊急救護案
    件紀錄表、109年3月1日緊急救護案件報案紀錄錄音檔譯文
    （見本院重訴卷二第185頁、第205頁、第207頁）在卷可參
    。又被告於案發時持以擊發子彈之上開改造手槍1支，經送
    鑑定結果，認具殺傷力，有內政部警政署刑事警察局109年6
    月22日刑鑑字第1090022253號鑑定書在卷可憑（見本院重訴
    卷一第117-120頁）。而警方在案發現場查扣之彈殼1顆，暨
    經法醫解剖被害人張書景遺體而自其體內取出之彈頭1顆，
    經送內政部警政署刑事警察局鑑定，與上開改造手槍試射彈
    殼、頭比對結果，其彈殼彈底特徵紋痕及彈頭刮擦痕特徵紋
    痕均相吻合，認均係由該手槍所擊發，亦有該局109年7月17
    日刑鑑字第1090500442號函、刑事案件證物採驗紀錄表附卷
    可考（見本院重訴卷一第161頁、卷二第133-136頁）。足徵
    被害人張書景確係因遭被告槍擊而死亡至明，是此部分之事
    實，洵堪認定。
 2、被告及其辯護人雖以被告無殺害被害人張書景之犯意，對被
    害人張書景死亡結果並無任何預見，自無殺人之不確定故意
    ，本案係打擊錯誤，就被害人張書景部分僅成立過失致死罪
    ，對被害人吳建穎則成立殺人未遂罪等為由，而執前詞置辯
    。惟查：
 (1)按殺人之不確定故意，與學理上所謂打擊錯誤之區別，在於
    前者以行為人對於殺人之構成犯罪事實，預見其發生，且其
    發生不違反其本意為要件；而後者則指行為人對於特定之人
    加以打擊殺害，誤中他人，其發生該他人死亡並非其本意而
    言。倘行為人於著手殺人時，主觀上已經預見到其行為可能
    發生他人死亡之結果，仍不顧他人被殺害之風險而仍決意行
    之，即與其殺人之本意初無違背，仍應負未必故意殺人罪責
    （最高法院103年度台上字第4077號、108年度台上字第2428
    號判決意旨參照）。又按行為人對於構成犯罪之事實，明知
    並有意使其發生者，為故意；又行為人對於構成犯罪之事實
    ，預見其發生，而其發生並不違背其本意者，以故意論，刑
    法第13條第1項、第2項分別定有明文。是行為者，如對構成
    犯罪事實，如犯罪之客體、犯罪之行為及犯罪之結果，有確
    定之認識，即為確定故意，倘行為者對一定結果之發生，預
    見其可能發生，而又以未必即發生之意思加以實行，即應負
    未必故意之責；又按刑法第13條第2項之不確定故意（學理
    上亦稱間接故意、未必故意），與第14條第2項之有認識過
    失，法文之中，皆有「預見」2字，乃指基於經驗法則、論
    理法則，可以預料得見如何之行為，將會有一定結果發生之
    可能，而其區別，端在前者之行為人，對於構成犯罪之事實
    （包含行為與結果，即被害之人、物和發生之事），預見其
    發生，而此發生不違背本意，存有「認識」及容任發生之「
    意欲」要素；後者，係行為人對於構成犯罪之事實，雖然預
    見可能發生，卻具有確定其不會發生之信念，亦即祇有「認
    識」，但欠缺希望或容任發生之「意欲」要素。易言之，不
    確定故意及有認識過失之行為人均有認識，並預見行為所可
    能引發之結果，祇是一為容任其發生，一為確信不致發生（
    最高法院96年台上字第2439號、100年台上字第3890號判決
    意旨參照）。
 (2)依證人吳建穎於本院審理時證稱：案發當天我純粹是請被害
    人張書景載我過去，因為我沒有車子，我叫被害人張書景載
    我過去那邊，我要去找被告講鑽石買賣糾紛的事情，被害人
    張書景跟這件事完全沒有關係，對這件事也完全不了解等語
    （見本院重訴卷三第111-112頁），固可認被告辯稱其與被
    害人張書景互不認識，無任何恩怨乙節，應屬可信。又觀之
    證人黃煥權於本院審理時證稱：在屋內當時被告站在我的右
    手邊，我突然就看到被告倒地，因為有人持武士刀砍被告，
    我看到被告的手去擋刀子，後來他就倒地，然後我看到持刀
    的吳建穎還持續有揮砍的動作，我就去阻擋，我們就在爭奪
    那支刀等語（見本院重訴卷三第126頁），佐以證人吳建穎
    於本院審理作證時亦自陳有持武士刀砍傷被告手臂之事實（
    見本院重訴卷三第113頁），復參以被告於109年3月1日上午
    8時1分許至醫院急診，經診斷受有右手前臂開放性傷口各3
    公分、3公分及4公分共3處乙情，亦有前揭財團法人天主教
    湖口仁慈醫院109年8月21日函暨所附被告病歷資料可憑（見
    本院重訴卷一第209-221頁），堪認被告辯稱案發當日其係
    與被害人吳建穎發生衝突，於槍擊前有先遭被害人吳建穎持
    武士刀砍傷右手等節，亦屬可信。是被告與被害人張書景既
    互不相識，亦無怨隙，而案發當時與被告有鑽石買賣糾紛者
    為被害人吳建穎，雙方當時為此協商未果，被害人吳建穎並
    有持武士刀砍傷被告之舉，則被告辯稱其當時開槍原欲射擊
    之目標為被害人吳建穎，尚屬合於情理，應可採信。
 (3)而縱使被告當時開槍原欲射擊目標為被害人吳建穎，然依證
    人黃煥權於本院審理時證稱：我把吳建穎推到門口後，過大
    約幾秒鐘，被告就隨著追出來，被告在我背後大約1、2公尺
    ，一出屋外隔沒幾秒鐘，被害人張書景是從我右前方往我這
    邊走，一開始有10來公尺遠，後來過了幾秒鐘，吳建穎還在
    我正前方時，被害人張書景就走到我的左前方，當時被害人
    張書景有用小跑步的動作走過來，槍擊時我距離吳建穎大約
    2公尺，被害人張書景就在吳建穎旁邊而已，距離我大約2、
    3公尺，被害人張書景與吳建穎當時離很近，大約1公尺，頂
    多1 公尺多而已等語（見本院重訴卷三第127-136頁），佐
    以其當庭標繪之位置示意圖（見本院重訴卷三第185頁），
    復參諸被告於偵查中供稱：開槍時被害人張書景與吳建穎的
    距離約1公尺等語（見偵卷第63頁），於本院審理時亦確認
    其開槍時被害人張書景在吳建穎旁邊，距離不超過1公尺多
    乙情（見本院重訴卷三第156頁），足見被告開槍射擊當時
    ，被害人張書景就在被害人吳建穎旁邊，兩人相距約1公尺
    ，且係在被告前方視線所及範圍處甚明。
 (4)再依被告於本院訊問時供稱：我是朝被害人張書景和吳建穎
    所站位置的中間開一槍等詞（見本院重訴卷一第63頁），及
    於本院準備程序、審理時一再供稱：我當時是朝被害人吳建
    穎開槍等語（見本院重訴卷一第155頁、卷三第155-157頁）
    ，對照前述槍擊時被害人張書景、吳建穎與被告之相對位置
    ，暨被告開槍確實擊中被害人張書景之事實，可認被告開槍
    當時係朝被害人吳建穎與張書景所在方向射擊，已至為明確
    。又被告於開槍前，其慣用之右手前臂已遭被害人吳建穎持
    刀砍傷，業如前述，衡諸被告經診斷之前揭傷勢及其病歷資
    料內之傷勢情形照片（見本院重訴卷一第219頁），可知被
    告右手前臂所受刀傷甚深，須縫合治療，當下應甚疼痛，顯
    足以影響被告開槍射擊之穩定性及準確度，被告對此亦自陳
    其當時係用右手持槍射擊，然因右手受傷而影響其握力、開
    槍能力等語（見本院重訴卷一第155頁、卷三第155頁）。
 (5)且參以被害人張書景所受槍傷係「左外側胸部偏後一處未貫
    穿的槍彈射入傷，由左外側胸部射入，造成左外側第8根肋
    骨骨折，貫穿左肺下葉，射穿胸主動脈，之後貫穿右肺中葉
    及右肺下葉，再造成右外側第6根肋骨內側挫傷凹陷，最後
    於右側肋膜腔内找到一顆完整的彈頭，子彈射入方向由左往
    右，略由下往上（往上角度約10度），略由後往前（往前角
    度約30度）」，此有法務部法醫研究所解剖報告書暨鑑定報
    告書可參（見相卷第118頁反面-119頁），可見被告射擊高
    度係在人體胸部之要害位置。再者，槍彈具有極大之殺傷力
    ，以槍彈朝人射擊，極可能造成人體重要器官受損及大量出
    血而發生死亡之結果，乃眾所周知之事，被告為智識程度正
    常之成年人，自不能諉為不知。
 (6)由上，顯見被告原意在射殺被害人吳建穎，而朝其前方視線
    所及處之被害人吳建穎與張書景所在方向射擊，當時被害人
    張書景就在被害人吳建穎旁邊，相距僅約1公尺，且被告自
    知其當時右手受傷，已難穩定操作槍枝並控制射擊準確度，
    參以被告開槍射擊時，與被害人吳建穎、張書景之間仍有一
    定距離，縱其係瞄準被害人吳建穎開槍，但只要角度略有偏
    移，有極大可能擊中在旁之被害人張書景而發生死亡之結果
    ，被告主觀上對此顯已有預見，被告竟全然不顧被害人吳建
    穎、張書景可能遭槍擊殺害之後果，猶執意朝被害人吳建穎
    、張書景所在方向開槍擊發子彈，其容任被害人張書景、吳
    建穎可能發生死亡之結果而不違背其本意，至為明顯，當無
    被告確信此一結果不致發生之理，被告主觀上有不確定之殺
    人故意，已堪認定。是以，本件被告於開槍射擊時，主觀上
    已預見到其槍擊行為可能致生被害人張書景、吳建穎死亡之
    結果，仍不顧該2人被殺害之風險而仍執意開槍，即與其殺
    人之本意並無違背，自應負未必故意殺人罪責。被告及其辯
    護人辯以被告自始無殺人故意，本案係打擊錯誤，被告對被
    害人張書景僅應負過失致死罪責等詞，當無可採。
 (7)至被告雖辯稱其當時會開槍，是因為被害人吳建穎拿刀持續
    朝其砍來云云。然依證人黃煥權於偵查中證稱：槍擊時被告
    在我後方或右後方，吳建穎在我右斜前方，那時我跟吳建穎
    沒有肢體接觸，我看吳建穎那時是想要跑，但不敢跑等語（
    見偵卷第141頁反面-142頁），及於本院審理時證稱：當時
    我去阻擋吳建穎，與吳建穎面對面，我的雙手拉著吳建穎的
    雙手腕，然後從屋內把吳建穎推到門口，我看到被害人張書
    景過來我就放手了，到屋外後過大約幾秒鐘，被告就隨著追
    出來了，從我與吳建穎到屋外直到我聽到槍聲，中間相隔沒
    幾秒，時間很短，我是聽到槍聲才注意到被告走出屋外等語
    （見本院重訴卷三第126-127頁、第131-132頁），可知被害
    人吳建穎持刀砍傷被告後，已遭證人黃煥權阻擋並推出屋外
    ，且欲離開現場，被告係隨後從屋內追出，並旋即開槍射擊
    ，是被告辯稱係因被害人吳建穎拿刀持續朝其砍來才會開槍
    乙節，顯與事實不符，自無可採。另法務部法醫研究所解剖
    報告書暨鑑定報告書之鑑定結果雖記載「由於槍傷彈孔周圍
    有呈接近圓環狀的瘀傷、挫傷痕，支持有可能為槍口貼近射
    擊」（見相卷第119頁反面），然經本院進一步函詢，業經
    該所回覆略以「死者左外側胸部偏後槍彈射入之彈孔周圍之
    挫傷痕(瘀傷）因無法完全排除為槍口印痕造成的可能性（
    可能槍口部分接觸不是完全緊密接觸及衣物等諸多原因），
    因此鑑定報告書上記載『有可能為貼近射擊』，但也有可能是
    遠近距離」，此有該所109年10月20日法醫理字第109000739
    00號函在卷可參（見本院重訴卷二第147-148頁），且綜觀
    全案卷證，亦無證據顯示被告係持槍貼近被害人張書景射擊
    ，是本件並無確切證據足認被告係貼近射擊，而有殺人之直
    接故意，併此說明。
 3、綜上，本案此部分事證明確，被告上開殺人既、未遂之犯 
    行，堪以認定，自應依法論科。
三、論罪科刑：
(一)新舊法比較：
　　按行為後法律有變更者，適用行為時之法律。但行為後之法
    律有利於行為人者，適用最有利於行為人之法律，刑法第2
    條第1項定有明文。查被告行為後，槍砲彈藥刀械管制條例
    第4條第1項第1款、第7條、第8條業於109年6月10日修正公
    布，並於同年月12日生效施行，修正前槍砲彈藥刀械管制條
    例第4條第1項第1款、第7條、第8條分別規定：「本條例所
    稱槍砲、彈藥、刀械如下：一、槍砲：指火砲、肩射武器、
    機關槍、衝鋒槍、卡柄槍、自動步槍、普通步槍、馬槍、手
    槍、鋼筆槍、瓦斯槍、麻醉槍、獵槍、空氣槍、魚槍及其他
    可發射金屬或子彈具有殺傷力之各式槍砲。」、「（第1項
    ）未經許可，製造、販賣或運輸火砲、肩射武器、機關槍、
    衝鋒槍、卡柄槍、自動步槍、普通步槍、馬槍、手槍或各類
    砲彈、炸彈、爆裂物者，處無期徒刑或7年以上有期徒刑，
    併科新臺幣3千萬元以下罰金。……（第4項）未經許可，持有
    、寄藏或意圖販賣而陳列第1項所列槍砲、彈藥者，處5年以
    上有期徒刑，併科新臺幣1千萬元以下罰金。……」、「（第1
    項）未經許可，製造、販賣或運輸鋼筆槍、瓦斯槍、麻醉槍
    、獵槍、空氣槍或第4條第1項第1款所定其他可發射金屬或
    子彈具有殺傷力之各式槍砲者，處無期徒刑或5年以上有期
    徒刑，併科新臺幣1千萬元以下罰金。……（第4項）未經許可
    ，持有、寄藏或意圖販賣而陳列第1項所列槍枝者，處3年以
    上10年以下有期徒刑，併科新臺幣7百萬元以下罰金。……」
    ；修正後該條例第4條第1項第1款、第7條、第8條規定分別
    為：「本條例所稱槍砲、彈藥、刀械如下：一、槍砲：指制
    式或非制式之火砲、肩射武器、機關槍、衝鋒槍、卡柄槍、
    自動步槍、普通步槍、馬槍、手槍、鋼筆槍、瓦斯槍、麻醉
    槍、獵槍、空氣槍、魚槍及其他可發射金屬或子彈具有殺傷
    力之各式槍砲。」、「（第1項）未經許可，製造、販賣或
    運輸制式或非制式火砲、肩射武器、機關槍、衝鋒槍、卡柄
    槍、自動步槍、普通步槍、馬槍、手槍或各類砲彈、炸彈、
    爆裂物者，處無期徒刑或7年以上有期徒刑，併科新臺幣3千
    萬元以下罰金。……（第4項）未經許可，持有、寄藏或意圖
    販賣而陳列第1項所列槍砲、彈藥者，處5年以上有期徒刑，
    併科新臺幣1千萬元以下罰金。……」、「（第1項）未經許可
    ，製造、販賣或運輸制式或非制式鋼筆槍、瓦斯槍、麻醉槍
    、獵槍、空氣槍或第4條第1項第1款所定其他可發射金屬或
    子彈具有殺傷力之各式槍砲者，處無期徒刑或5年以上有期
    徒刑，併科新臺幣1千萬元以下罰金。……（第4項）未經許可
    ，持有、寄藏或意圖販賣而陳列第1項所列槍砲者，處3年以
    上10年以下有期徒刑，併科新臺幣7百萬元以下罰金。……」
    ，不以制式、非制式區分，而改以槍砲之種類作為適用條文
    之依據。參以立法理由指出：依司法實務相關見解，制式槍
    枝係指「經政府立案、合法工廠生產之槍枝」；非制式槍枝
    則指「非政府立案合法工廠或私人自行生產之土造槍枝，又
    可分為仿造槍（仿制式槍枝）、改造槍（改造信號槍、改造
    玩具槍）及各式土造槍枝（如鋼管槍）」。是依上揭定義，
    本案被告持有之上開手槍經鑑定係由仿手槍外型製造之槍枝
    ，組裝已貫通之金屬槍管而成之非制式手槍，依修正前、後
    規定分屬該條例第4條第1項第1款所列之「其他可發射金屬
    或子彈具有殺傷力之槍枝」、「非制式手槍」。基此，被告
    所為於修正前係犯槍砲彈藥刀械管制條例第8條第4項之罪，
    法定刑度為3年以上10年以下有期徒刑，併科新臺幣7百萬元
    以下罰金；修正後係犯槍砲彈藥刀械管制條例第7條第4項之
    罪，法定刑度為5年以上有期徒刑，併科新臺幣1千萬元以下
    罰金，則經比較新舊法之結果，修正後槍砲彈藥刀械管制條
    例第7條第4項之規定並未較有利於被告，依刑法第2條第1項
    前段規定，本案自應適用被告行為時法即修正前槍砲彈藥刀
    械管制條例第8條第4項之規定論處。
(二)論罪之說明：
　　核被告就犯罪事實一所為，係犯修正前槍砲彈藥刀械管制條
    例第8條第4項之非法持有可發射子彈具有殺傷力之槍枝罪、
    現行同條例第12條第4項之非法持有子彈罪；就犯罪事實二
    所為，係犯刑法第271條第1項之殺人罪、同法第271條第2項
    、第1項之殺人未遂罪。被告前開持有改造手槍、子彈為行
    為之繼續而各屬繼續犯之一罪。而按非法持有、寄藏、出借
    槍砲彈藥刀械等違禁物，所侵害者為社會法益，如所持有、
    寄藏或出借客體之種類相同（如同為手槍，或同為子彈者）
    ，縱令同種類之客體有數個（如數支手槍、數顆子彈），仍
    為單純一罪，不發生想像競合犯之問題；若同時持有、寄藏
    或出借二不相同種類之客體（如同時持有手槍及子彈），則
    為一行為觸犯數罪名之想像競合犯（最高法院82年度台上字
    第5303號號判決意旨參照）。查被告係同時持有具有殺傷力
    之子彈8顆，依上開判決意旨，應僅成立非法持有子彈之單
    純一罪。又被告係以一行為同時持有上開改造手槍及子彈，
    而觸犯非法持有可發射子彈具有殺傷力之槍枝、非法持有子
    彈2罪名，為想像競合犯，應依刑法第55條規定，從一重之
    非法持有可發射子彈具有殺傷力之槍枝罪處斷。又被告於上
    揭時、地，持上開槍彈朝被害人張書景、吳建穎所在方向射
    擊，致被害人張書景死亡、被害人吳建穎未被射擊到而倖免
    於難之行為，係以一行為而觸犯殺人、殺人未遂2罪名，為
    想像競合犯，應依刑法第55條規定，從一重之殺人罪處斷。
    起訴書已敘及被告持槍朝被害人吳建穎方向射擊而未擊中之
    事實，堪認此部分所犯殺人未遂罪業經起訴，本院自應予以
    審理，此部分應屬法條漏引，由本院逕予補充，併此說明。
    再按行為人若為犯特定罪而持有槍彈，並於持有槍彈後即緊
    密實行該特定犯罪，雖其持有槍彈之時地與犯特定罪之時地
    ，在自然意義上非完全一致，然二者仍有部分合致，且犯罪
    目的單一，依一般社會通念，認應評價為一罪方符合刑罰公
    平原則，是於牽連犯廢除後，適度擴張一行為概念，認此情
    形為一行為觸犯數罪名之想像競合犯，固屬適當。惟若原即
    持有槍彈，以後始另行起意執槍犯罪，則其原已成立之持有
    槍彈罪與嗣後之犯罪，即無從認係一行為所犯，而應依刑法
    第50條併合處罰（最高法院99年度台上字第6695號判決意旨
    參照）。查本案被告既係於109年2月22日左右，即購入而持
    有上開槍彈，嗣於109年3月1日上午，因與被害人吳建穎協
    商鑽石買賣糾紛而起衝突，始起意持以開槍殺人，則其所犯
    上開未經許可持有可發射子彈具有殺傷力之槍枝罪與殺人罪
    之2罪間，顯然犯意各別，行為互殊，自應予分論併罰。
(三)累犯之說明：
　　被告前因違反毒品危害防制條例案件，經本院以102年度審
    訴字第691號判決各判處有期徒刑1年1月（共2罪）、1年、1
    0月（共2罪），應執行有期徒刑3年確定；又因違反毒品危
    害防制條例案件，經本院以103年度審訴字第44號判決各判
    處有期徒刑1年1月、10月，應執行有期徒刑1年7月確定，上
    開2案嗣經本院以103年度聲字第806號裁定合併定應執行有
    期徒刑4年5月確定，經接續另案殘刑後執行（刑期起算日10
    4年1月1日），至106年11月23日縮短刑期假釋出監並付保護
    管束，至108年3月4日期滿未經撤銷假釋，其未執行之刑以
    已執行論等情，有臺灣高等法院被告前案紀錄表在卷可查，
    其於受有期徒刑執行完畢後，5年以內故意再犯本案有期徒
    刑以上之2罪，均為累犯。依司法院大法官會議釋字第775號
    解釋意旨，本院衡酌被告因前案入監執行相當期間，經假釋
    期滿執行完畢後，卻仍未能戒慎其行，未及1年即再犯下本
    案嚴重危害社會治安之非法持有槍彈及剝奪他人生命法益之
    殺人等罪，顯見其漠視法紀，未因前案徒刑之執行產生警惕
    作用，足認其具有特別惡性，對刑罰之反應力薄弱，且本案
    適用累犯規定予以加重其刑，並無其所受刑罰超過所應負擔
    罪責而致其人身自由因此遭受過苛之侵害情事，爰依刑法第
    47條第1項規定，就被告所犯上開2罪，除法定刑為死刑、無
    期徒刑部分，依法不得加重外，其餘法定刑為有期徒刑、罰
    金刑部分，應各依刑法第47條第1項之規定，加重其刑。
(四)自首之說明：
 1、按刑法第62條規定：「對於未發覺之罪自首而受裁判者，得
    減輕其刑，但有特別規定者，依其規定」；又槍砲彈藥刀械
    管制條例第18條第1項前段規定：「犯本條例之罪自首，並
    報繳其持有之全部槍砲、彈藥、刀械者，減輕或免除其刑」
    ，是槍砲彈藥刀械管制條例既為刑法之特別法，該條例第18
    條第1項前段規定，即為刑法第62條但書所示之特別規定，
    自應優先適用。再按刑法自首，乃為使犯罪事實易於發覺並
    節省訴訟資源，如犯罪之人在犯罪未發覺前，向該管公務員
    表明其犯罪事實，而接受裁判時，即構成得減輕其刑條件；
    至於所表明之內容祇須足以使該管公務員憑以查明該犯罪之
    真相為已足，並不以完全與事實相符為必要，縱被告對阻卻
    責任或阻卻違法之事由，或對犯罪事實或成立罪名有所主張
    或辯解，則係被告辯護權之行使，並不影響其自首之效力，
    亦不能僅據此即謂被告無接受裁判之意思（最高法院90年台
    上字第1953號、99年台上字第7333號、101年台上字第3717
    號判決意旨參照）。　　
 2、查被告於109年3月1日上午5時許，持槍擊發子彈而擊中被害
    人張書景致其死亡後，即於同日上午5時33分許，撥打電話
    予新湖分局偵查隊隊長廖仁偉，廖仁偉未接通，而於同日上
    午6時23分許回撥給被告，被告於電話中告知：「隊長，我
    出事了。我為了防衛，把人打死了。我開槍打死人，因為他
    用武士刀砍我。已經有叫119送去仁慈醫院了，我要自首。
    給我一點時間，我還有一點事要處理」等語，後於同日上午
    7時47分許再致電廖仁偉，表示在新竹縣湖口鄉中山路上全
    聯門口碰面，新湖分局員警到場後見被告手臂傷勢嚴重，先
    將被告送醫急救包紮後，即帶往新湖分局，在該分局將被告
    逮捕，並扣得被告自行提出如附表編號1所示之改造手槍1支
    。而警方於同日上午5時38分許，接獲110轉報疑似發生槍擊
    案件，經派員前往現場，發現車號0000-00自小客車，車主
    為綽號「蔡頭」男子，曾遭檢舉與被告為同夥，而懷疑被告
    可能涉案，然直至被告電話聯絡新湖分局偵查隊隊長廖仁偉
    表示欲自首，方知本案犯罪嫌疑人係被告。另被告於109年3
    月1日警詢時，雖推稱上開槍枝係被害人張書景所持有，雙
    方於拉扯間擊發云云，然於筆錄製作完畢，警方準備將其移
    送檢察官複訊時，即已向警方坦承該槍枝為其所有，嗣於同
    日偵訊時，亦向檢察官坦承該槍枝為其所有，並自承有持該
    槍枝擊發子彈造成被害人張書景死亡之事實等情，有新竹縣
    政府警察局新湖分局109年8月19日竹縣湖警偵字第10900064
    51號函所檢附警員張皓瑋出具之職務報告（見本院重訴卷一
    第205-208頁）、新竹縣政府警察局扣押筆錄及扣押物品目
    錄表（見偵卷第10-13頁）、被告109年3月1日警詢、偵訊筆
    錄（見相卷第55-57頁、偵卷第60-66頁）在卷可憑，堪以認
    定。
 3、由上可知，本件於被告主動以電話向新湖分局偵查隊隊長廖
    仁偉表明其有開槍打死人，並攜槍向警方投案前，警方僅係
    因案發現場有曾遭檢舉與被告同夥之綽號「蔡頭」者之車輛
    ，而單純主觀懷疑被告可能涉案，尚無確切之根據得以合理
    懷疑被告有前開非法持有槍彈及殺人之犯罪嫌疑，足認被告
    本案係對於未發覺之罪自首而受裁判。又被告向警方自首前
    開非法持有槍枝犯行時，並同時報繳其全部持有之槍枝（本
    院查無被告所報繳者非其持有全部槍枝之不利事證下，應認
    扣案之手槍為其全部所持有之槍枝）。是被告就上開非法持
    有槍枝之犯行自首，並報繳其持有之全部槍枝，同時符合刑
    法第62條前段及槍砲彈藥刀械管制條例第18條第1項前段之
    規定，揆諸前揭說明，應依槍砲彈藥刀械管制條例第18條第
    1項前段之規定，減輕其刑，並依法先加後減之。本院並審
    酌被告係於槍擊致他人死亡後，始行自首並報繳上開槍枝之
    時機，及其犯罪情節、危害程度等情狀，認依槍砲彈藥刀械
    管制條例第18條第1項前段之規定對被告減輕其刑為已足，
    尚無免除其刑之必要，附予敘明。又被告於其所犯本案殺人
    罪未被發覺前，即主動向有偵查犯罪職權之公務員表明其有
    槍擊致被害人張書景死亡之客觀事實，並攜槍投案，而受裁
    判，應已符合自首要件，已如前述，雖其對於犯罪事實或成
    立罪名仍有所主張或辯解，然揆諸前揭說明，此乃被告辯護
    權之行使，並不影響其自首之效力。本院審酌被告就所犯殺
    人罪，於犯案後未幾即自首並攜槍投案，有利於偵查機關之
    後續偵辦，已相當程度節省司法資源等節，爰依刑法第62條
    前段之規定，減輕其刑，且除法定刑為死刑、無期徒刑部分
    ，依法不得加重其刑而僅減輕其刑外，法定刑為有期徒刑部
    分，依法先加後減之。
(五)科刑之說明：
　　爰以行為人之責任為基礎，審酌被告除前述構成累犯之前案
    外（此部分不重複評價），另曾有違反麻醉藥品管理條例、
    藥事法、賭博、竊盜、偽造文書、毒品、妨害公務、贓物、
    毀損、非法持有具殺傷力槍枝等多項犯罪前科，有臺灣高等
    法院被告前案紀錄表在卷可參，足認其素行不佳，其明知槍
    枝及子彈具有高度之危險性，為政府嚴禁之違禁物，竟仍未
    經許可持有上開改造手槍及子彈，對於社會秩序及治安之危
    害甚鉅，兼衡其持有槍枝、子彈之數量、期間，此部分主動
    自首並報繳槍枝及坦承犯行之犯後態度；又其與被害人吳建
    穎有鑽石買賣糾紛，雙方為此協商而生衝突，其遭被害人吳
    建穎持刀砍傷後，因心有不甘，竟無視他人生命價值，率然
    開槍行兇，致使在其射擊方向所在之被害人張書景及吳建穎
    之生命、身體均遭受極大危害，被害人數為2人，射擊子彈1
    發，而被害人張書景不幸中彈身亡，造成被害人張書景之家
    屬難以撫平之哀痛，並嚴重影響社會治安，犯罪手段兇狠、
    情節重大，所生危害至深且鉅，並考量被告犯後雖主動自首
    投案，然未完全坦認犯罪，又其有與被害人張書景之家屬和
    解之意願，經雙方試行和解，其對於被害人張書景之家屬經
    退讓後提出之和解金額雖表示同意（參本院重訴卷三第160
    頁），但未能提出具體可行之給付方案，致雙方迄未能達成
    和解，被告尚未具體彌補被害人張書景之家屬精神上所受痛
    苦等犯後態度，復考量被告自陳學歷為國中畢業之智識程度
    、被羈押前在友人所經營之夜市從事管理工作、未婚、無子
    女、家庭經濟狀況勉持之生活狀況（參本院重訴卷三第158
    頁）等一切情狀，暨參酌告訴代理人、被害人吳建穎對於量
    刑所表示之意見（參本院重訴卷三第160-161頁），就被告
    所犯上開2罪，分別量處如主文所示之刑，罰金部分併諭知
    易服勞役之折算標準。復審酌被告所犯上開2罪之犯罪類型
    、侵害法益、犯罪情節、手段及關連性等因素，依各該罪合
    併後之不法內涵、罪責原則及合併刑罰所生效果等，就該2
    罪所宣告有期徒刑部分定其應執行之刑如主文所示，以示懲
    儆。
四、沒收：
　  按違禁物，不問屬於犯罪行為人與否，沒收之，刑法第38條
    第1項定有明文。查本件被告非法持有而經其提出交由警方
    扣案如附表編號1所示之改造手槍1支（槍枝管制編號000000
    0000號），係槍砲彈藥刀械管制條例第4條第1項第1款所列
    管之槍枝，業經本院認定如前，自屬違禁物；而警方在案發
    現場扣得如附表編號5所示之金屬零件（彈匣零件）1件、金
    屬片（彈匣零件）2件、彈簧（彈匣零件）1件等物，則係上
    開改造手槍散落遺留在現場之零件，此據被告供明在卷（見
    本院重訴卷三第142頁），自屬該改造手槍違禁物之一部，
    是不問屬於犯罪行為人與否，應依刑法第38條第1項之規定
    ，於被告所犯非法持有槍枝罪項下，均予宣告沒收。又扣案
    上開改造手槍1支雖亦為被告所有供其犯本案殺人罪所用之
    物，惟本院既已於其非法持有槍枝罪項下宣告沒收，自毋庸
    重複諭知沒收（最高法院109年度台上字第3770號、101年度
    台上字第504號判決意旨參照）。另扣案如附表編號2所示業
    經鑑定機關試射之子彈7顆，雖經鑑定認均具殺傷力，然因
    試射擊發已失其子彈之結構及性能，依目前狀態已不具殺傷
    力，非屬違禁物，爰不予宣告沒收。扣案如附表編號3、4所
    示之彈殼1顆、彈頭1顆，為被告開槍擊發所剩餘，已失其子
    彈之結構及性能，依目前狀態已不具殺傷力，非屬違禁物，
    亦無庸宣告沒收。至其餘扣案之三星廠牌手機1支（含SIM卡
    2張），雖屬被告所有，惟卷內並無證據足認係供其本案犯
    罪所用、犯罪預備之物或犯罪所生之物，亦非違禁物，自無
    從宣告沒收；另扣案之武士刀1支、被害人張書景所有之OPP
    O廠牌手機1支（含SIM卡1張）、證人賴清富所有之電腦主機
    （含電源線）1臺，均非被告所有供本案犯罪所用、犯罪預
    備之物或犯罪所生之物，亦非違禁物，均無從宣告沒收，附
    此說明。
據上論斷，應依刑事訴訟法第299條第1項前段，判決如主文。
本案經檢察官楊仲萍提起公訴，檢察官邱宇謙、陳中順到庭執行
職務。 
中　　華　　民　　國　　110 　年　　3 　　月　　8 　　日
                  刑事第八庭  審判長法　官　廖素琪
                                    法  官  林哲瑜 
                                    法  官  潘韋廷
以上正本證明與原本無異。
如不服本判決應於收受本判決後20日內向本院提出上訴書狀，上
訴書狀應敘述具體理由。上訴書狀未敘述上訴理由者，應於上訴
期間屆滿後20日內補提理由書狀於本院（均須按他造當事人之人
數附繕本）「切勿逕送上級法院」。
告訴人或被害人如對於本判決不服者，應具備理由請求檢察官上
訴，其上訴期間之計算係以檢察官收受判決正本之日期為準。
中　　華　　民　　國　　110 　年　　3 　　月　　8 　　日
                                    書記官  田宜芳
附表：
編號 扣押物品名稱、數量 鑑定結果 備註 1 改造手槍1支 認係非制式手槍（槍枝管制編號0000000000號），由仿手槍外型製造之槍枝，組裝已貫通之金屬槍管而成，擊發功能正常，可供擊發適用子彈使用，認具殺傷力。 內政部警政署刑事警察局109年6月22日刑鑑字第1090022253號鑑定書（本院重訴卷一第117-120頁）。  2 子彈7顆 認均係非制式子彈，由口徑9mm制式空包彈組合直徑約8.9mm金屬彈頭而成，均經試射，均可擊發，認具殺傷力。 內政部警政署刑事警察局109年3月30日刑鑑字第1090026714號鑑定書（本院重訴卷二第141-146頁）、該局109年11月18日刑鑑字第1098017343號函（本院重訴卷二第303頁）。 3 彈殼1顆 ①認係已擊發之口徑9mm制式空包彈彈殼；②編號1所示手槍試射彈殼、頭，經與左列彈殼1顆、編號4所示彈頭1顆比對結果，其彈殼彈底特徵紋痕及彈頭刮擦痕特徵紋痕均相吻合，認均係由該手槍所擊發。 內政部警政署刑事警察局109年3月30日刑鑑字第1090026714號鑑定書（本院重訴卷二第141-146頁）、該局109年7月17日刑鑑字第1090500442號函（本院重訴卷一第161頁）。 4 彈頭1顆 ①認係直徑約8.9mm之非制式金屬彈頭，其上具刮擦痕；②編號1所示手槍試射彈殼、頭，經與編號3所示彈殼1顆、左列彈頭1顆比對結果，其彈殼彈底特徵紋痕及彈頭刮擦痕特徵紋痕均相吻合，認均係由該手槍所擊發。 同上編號3。 5 金屬零件（彈匣零件）1件、金屬片（彈匣零件）2件、彈簧（彈匣零件）1件 認係彈匣托彈板、彈匣底座、彈匣底板、彈匣彈簧。 內政部警政署刑事警察局109年3月30日刑鑑字第1090026714號鑑定書（本院重訴卷二第141-146頁）。 

附錄論罪科刑法條：
修正前槍砲彈藥刀械管制條例第8條第4項
未經許可，持有、寄藏或意圖販賣而陳列第1項所列槍枝者，處3
年以上10年以下有期徒刑，併科新臺幣700萬元以下罰金。
槍砲彈藥刀械管制條例第12條第4項
未經許可，持有、寄藏或意圖販賣而陳列子彈者，處5年以下有
期徒刑，併科新臺幣300萬元以下罰金。
中華民國刑法第271條
殺人者，處死刑、無期徒刑或10年以上有期徒刑。
前項之未遂犯罰之。
預備犯第1項之罪者，處2年以下有期徒刑。